【裁判字號】    92,上易,474
【裁判日期】    920508
【裁判案由】    傷害
【裁判全文】
臺灣高等法院高雄分院刑事判決                    九十二年度上易字第四七四號
    上  訴  人  台灣高雄地方法院檢察署檢察官
    被      告  甲○○
右上訴人因被告傷害案件，不服臺灣高雄地方法院九十二年度易字第二九號中華民
國九十二年二月二十日第一審判決（起訴案號：臺灣高雄地方法院檢察署九十一年度
偵字第二六九一○號、移
，本院判決如左：
      主  文
原判決撤銷。
甲○○連續傷害人之身體，處罰金貳仟元，如易服勞役，以參佰元折算壹日。
    事  實
一、甲○○與乙○○係姊弟，二人具有家庭暴力防治法第三條第四款所定之家庭成員
    關係，惟平日即感情不睦；民國九十一年四月四日二十三時許，二人在高雄市前
    鎮區○○○路九六九巷二弄四號三樓之二乙○○住處樓下，因細故發生爭執，甲
    ○○竟基於普通傷害之犯意，徒手摑打乙○○耳光一次，致乙○○受有左顏面瘀
    血之傷害；民國九十一年七月四日二十三時許，甲○○復承前述傷害之概括犯意
    ，在高雄市前鎮區○○○路九六九巷一弄五號八樓之一乙○○母親住處，以拐杖
    毆打乙○○致前額瘀傷、前胸擦瘀傷、左下肢擦瘀傷之傷害。
二、案經乙○○訴由臺灣高雄地方法院檢察署檢察官偵查起訴及移送併辦。
    理  由
一、訊據被告甲○○僅供承於民國九十一年四月四日二十三時許，出手摑打告訴人乙
    ○○耳光之事實，惟矢口否認有於九十一年七月四日二十三時許，以拐杖毆打告
    訴人乙○○成傷，然查前述事實，業據告訴人乙○○指訴綦詳，而告訴人確受有
    如事實欄所載傷害，亦有驗傷診斷書二紙在卷可證，告訴人乙○○係中風者，行
    動不便，且係被告之胞弟，被告復不否認於九十一年七月四日二十三時許將告訴
    人乙○○之拐杖丟棄，衡情如僅丟棄告訴人之拐杖，應不會致成告訴人如右事實
    之多處傷害，顯見告訴人乙○○之指訴非虛，事證明確，被告甲○○之犯行堪以
    認定。
二、核被告甲○○所為，係犯刑法第二百七十七條第一項之傷害罪，屬家庭暴力防治
    法第二條第二項之家庭暴力罪，其先後二次犯行，時間緊接，手段雷同，且觸犯
    構成要件相同之罪名，顯基於概括之犯意而為，應依連續犯之規定，僅論以一罪
    ；又被告於民國九十一年七月四日二十三時許，傷害告訴人乙○○部分之犯行，
    雖未經公訴人起訴，惟此部分與已起訴部分，有連續犯之裁判上一罪關係，本院
    自得併予審判。
三、原審予以論罪科刑，固非無見，惟查被告於民國九十一年七月四日二十三時許，
    傷害告訴人乙○○之犯行，原審未及併予審判，尚有未洽，公訴人上訴意旨，執
    此指摘原判決不當，為有理由，應由本院予以撤銷改判；審酌被告之犯罪動機、
    目的、手段，與生活狀況、品行、智識程度、告訴人所受之傷勢等一切情狀，量
    處罰金二千元，並諭知易服勞役之折算標準，以示懲儆。
據上論斷，應依刑事訴訟法第三百六十九條第一項前段、第三百六十四條、第二百九
十九條第一項前段，刑法第二百七十七條第一項、第五十六條、第四十二條第二項，
罰金罰鍰提高標準條例一條前段、第二條，判決如主文。
本案經檢察官陳國全到庭執行職務。
中    華    民    國      九十二      年      五      月     八   日
                              臺灣高等法院高雄分院刑事第七庭
                                  審判長法官  李春昌
                                        法官  莊飛宗
                                        法官  黃憲文
右正本證明與原本無異。
不得上訴。
                                  法院書記官  黃英彥
中    華    民    國      九十二      年      五      月    八    日
附錄法條：
中華民國刑法第二百七十七條第一項
 (普通傷害罪)
傷害人之身體或健康者，處三年以下有期徒刑、拘役或一千元以下罰金。


司法院資訊處製作；財團法人民間司法改革基金會備份。
